臺灣板橋地方法院刑事判決　　　　　　　　　　　　　九十一年度交訴字第四五號
　　公　訴　人　臺灣板橋地方法院檢察署檢察官
　　被　　　告　乙○○
　　選任辯護人　蔡家強
右列被告因過失致死案件，經檢察官提起公訴 (九十年度偵字第一二九五號），本院
判決如左：
    主  文
乙○○從事業務之人，因業務上之過失致人於死，處有期徒刑伍月，如易科罰金以參
佰元折算壹日。
    事  實
一、乙○○係台北縣板橋市公所清潔隊司機，係從事於駕駛業務之人，於民國八十九
    年二月二十二日二十時三十分許，乙○○駕駛車號ＱＦ─二五三號垃圾車，沿台
    北縣土城市○○路，往三峽方向行駛，行至環河路靠近輸電鐵塔附近，應注意該
    路段之速限為時速四十公里，而當時雖天雨，但路面為平坦柏油道路，依乙○○
    之智識能力，並無不能注意之情事，詎其竟疏未注意，貿然以時速五、六十公里
    之車速行駛，適有梁哲豪騎乘車號ＧＦＩ─○七六號機車自對向駛來，行至該處
    時，因撞及路面坑洞，人車倒地，並滑行至對向之乙○○車道，乙○○因超速行
    煞車不及，撞及梁哲豪，梁哲豪因之頭、胸部受傷，當場死亡。
二、案經梁哲豪之父母甲○○、丙○○訴請台灣板橋地方法院檢察署檢察官偵查起訴
    。
    理  由
一、訊據被告乙○○雖坦承於右揭時地撞及梁哲豪，惟矢口否認有何過失，辯稱：伊
    當時駕駛速度約時速四十至五十公里，伊看見梁哲豪跌倒時，距離梁哲豪僅五至
    六公尺，伊趕緊踩煞車往右邊閃，但仍閃躲不及，不慎撞及梁哲豪云云。經查，
    被告乙○○駕駛之垃圾車在肇事現場遺留有二十一點三公尺長之車輪拖行血痕（
    亦即撞擊之血泊處與車輪停止處二者間長度），又車禍撞擊點旁有路燈等情，此
    有警察所繪之道路交通事故調查報告表一件及照片多紙在卷可稽。該處煞車痕跡
    長達二十一點三公尺情形，若依告訴人提出之「汽車行駛距離及反應距離一覽表
    」（附在他字第三七０七號卷第三四頁），換算後，被告當時駕駛車速已高達時
    速一百公里，縱當時天雨路滑而使煞車距離較長，仍可推算被告當時駕駛車速甚
    快，已超過該處速限之時速四十公里。何況，被告乙○○於警訊中坦承其車速達
    時速五十至六十公里。雖被害人梁哲豪於雨夜駕駛重機車，行經施工路段，因路
    面坑洞滑倒，滑入對向車道，為本件肇事主因，而施工單位於雨夜安全警告設施
    未盡完善，且路面坑洞未即時填補，影響行車安全，為肇事次因（參考臺灣省車
    輛行車事故覆議鑑定委員會覆議意見書）；惟按道路交通安全規則第九十三條第
    四款規定「行車速度，依標誌之規定，無標誌者，應依左列規定
：道路修理地段、﹕﹕或因雨霧致視線不清或道路發生臨時障礙時，均應減速慢
    行，作隨時停車之準備」，又道路交通安全規則第九十四條第三項規定「汽車行
    駛時，駕駛人應注意車前狀況及兩車併行之間隔，並隨時採取必要之安全措施」
    ，本件肇事路段之速限為時速四十公里，有前開道路交通事故調查報告表可參，
    此為被告應注意之事項，又此次車禍發生時，雖有下雨，但路面為平坦柏油道路
    、並無缺陷或障礙物，有前開道路交通事故調查報告表各項記載足供參考，依當
    時情形應無不能注意之情事，被告竟疏未注意減速慢行，其超速行駛，致見到梁
    哲豪倒地時，煞車反應不及而撞及梁哲豪，其就車禍之發生為有過失至明。又梁
    哲豪因受被告駕駛之垃圾車撞及而頭胸部受傷死亡之情，有台北縣警察局道路交
    通安全事故調查表及照片五十六張在卷，並經檢察官督同檢驗員相驗屬實，製有
    相驗筆錄、驗斷書、相驗屍體證明書在卷足憑。又被告之過失超速行為與被害人
    死亡結果間有因果關係。被告所辯無過失云云，不足採取。本件事證明確，被告
    犯行堪以認定。
三、核被告梁哲豪所為，係犯刑法第二百七十六條第二項之業務過失致死罪。爰審酌
    被告犯罪之過失程度、犯罪所生之危害，及犯罪後尚未與被害人家屬和解之態度
    等一切情狀，量處如主文所示之刑，並諭知易科罰金之折算標準。
據上論結，應依刑事訴訟法第二百九十九條第一項前段，刑法第二百七十六條第二項
、第四十一條第一項前段、罰金罰鍰提高標準條例第一條前段、第二條，判決如主文
。
本案經檢察官壽勤偉到庭執行職務。
中      華      民      國    九十一    年      六      月     十八     日
                                    臺灣板橋地方法院刑事第二庭
                                        法  官  黃  惠  瑛
右正本證明與原本無異。
如不服本判決，應於判決送達後十日內，向本院提出上訴狀。
                                        書記官  孫  治  華
中      華      民      國    九十一    年      六      月    二 十一   日
附錄本案論罪科刑法條全文：
刑法第二百七十六條
因過失致人於死者，處二年以下有期徒刑、拘役或二千元以下罰金。
從事業務之人，因業務上之過失犯前項之罪者，處五年以下有期徒刑或拘役，得併科
三千元以下罰金。
